# 请教陈版，关于人防费先征后返的会计处理

提问人：jiangbo125 时间：2015-01-20 16:57:14
房地产公司 上交先征后返的 人防建设费 人防单位提供了人防建设费非税收入缴款书 摘要中列明 先征后返，公司处理为借：开发成本 贷：营业外收入 请教陈版账务处理是否妥当 是否应冲减成本。谢谢

回答人：chenyiwei
先征后返的原因是什么？是当地政府在正常规定之外给予的特别优惠，还是依据该费征管办法中的规定对符合条件的款项予以的正常返还？前者应作为政府补助处理；后者应冲回当初缴纳时所编制的会计分录。